en: Home & Garden > Decor > Vases: Bud Vases; Floor Vases; Hanging & Wall Vases
sl-SI: Dom in vrt > Dekoracija > Vaze: Vaze za brstičke; Talne vaze; Viseče in stenske vaze
pt-PT: Casa e jardim > Decoração > Jarras: Jarras para botões de flores; Jarras de chão; Jarras de parede e para pendurar
pl: Dom i ogród > Ozdoby > Wazony: Wazoniki na pojedyncze kwiaty; Wazony podłogowe; Wazony wiszące i ścienne
fr: Maison et jardin > Décorations > Vases: Vases à bourgeons; Vases de sol; Vases suspendus et muraux
de: Heim & Garten > Dekoration > Vasen: Knospenvasen; Bodenvasen; Hänge- und Wandvasen
cs: Dům a zahrada > Bytové doplňky a dekorace > Vázy: Vázy na poupata; Stojací vázy; Závěsné a nástěnné vázy
vi: Nhà và vườn > Trang trí > Bình hoa: Bình Hoa Nhỏ; Bình Hoa Lớn; Bình Hoa Treo & Gắn Tường
nb: Hjem og hage > Dekor > Vaser: Små vaser; Gulvvaser; Hengende vaser og veggvaser
it: Casa e giardino > Arredo > Vasi: Vasi a forma di bocciolo; Vasi da terra; Vasi sospesi e da parete
es: Casa y jardín > Decoración > Floreros: Jarrones individuales; Jarrones de suelo; Jarrones colgantes y de pared
bg-BG: Дом и градина > Декорация > Вази: Тесни вази; Подови вази; Висящи и стенни вази
da: Hjem og have > Indretning > Vaser: Knopvaser; Gulvvaser; Hængende vaser og vægvaser
ko: 가정/원예 용품 > 실내 장식 > 꽃병: 미니 화병; 대형 화병; 걸이형 및 벽걸이 화병
sv: Hem och trädgård > Dekor > Vaser: Knoppvaser; Golvvaser; Hängande och väggmonterade vaser
zh-CN: 家居与园艺 > 装饰 > 花瓶: 小花瓶; 落地花瓶; 悬挂式/壁挂式花瓶
th: บ้านและสวน > ของประดับตกแต่ง > แจกัน: แจกันดอกไม้ขนาดเล็ก; แจกันตั้งพื้น; แจกันแขวนและแจกันติดผนัง
ro-RO: Casă și grădină > Decorațiuni > Vaze: Vaze soliflore; Vaze de podea; Vaze suspendate și de perete
tr: Ev ve Bahçe > Dekor > Vazolar: Tomurcuk Vazolar; Yer Vazoları; Asma ve Duvar Vazoları
hu: Otthon és kert > Dekoráció > Vázák: Virágbimbó vázák; Padlóvázák; Függő- és falivázák
el: Σπίτι & κήπος > Διακόσμηση > Βάζα: Μικρά βάζα; Βάζα δαπέδου; Κρεμαστά & επιτοίχια βάζα
nl: Huis en tuin > Decoratie > Vazen: Mini-bloemenvaasjes; Vloervazen; Hangende vazen en wandvazen
sk-SK: Dom a záhrada > Dekorácie > Vázy: Vázy na rezané kvety; Vázy na zem; Závesné a nástenné vázy
lt-LT: Namai ir sodas > Dekoras > Vazos: Bud vazos; Grindų vazos; Pakabinamos ir sieninės vazos
zh-TW: 居家和庭園 > 裝飾用品 > 花瓶: 花苞瓶; 落地花瓶; 吊掛式與壁掛式花瓶
hr-HR: Dom i vrt > Dekoracije > Vaze: Male vaze; Podne vaze; Viseće i zidne vaze
fi: Koti ja puutarha > Koristeet > Maljakot: Pikkumaljakot; Lattiamaljakot; Riippuvat ja seinämaljakot
ru: Дом и сад > Декор > Вазы: Вазы для цветов; Напольные вазы; Подвесные и настенные вазы
pt-BR: Casa e jardim > Decoração > Vasos: Vasos de botão; Vasos de chão; Vasos suspensos e de parede
ja: ホーム・ガーデン > インテリア・エクステリア > 花瓶: 一輪挿し; フロア花瓶; 吊り下げ式・壁掛け用花瓶